【裁判字號】    98,易,1581
【裁判日期】    990430
【裁判案由】    竊盜
【裁判全文】
臺灣臺北地方法院刑事判決              98年度易字第1581號
公  訴  人  臺灣臺北地方法院檢察署檢察官
被      告  甲○○
上列被告因竊盜案件，經檢察官提起公訴（98年度偵字第4905號
），本院判決如下：
    主  文
甲○○共同犯夜間侵入住宅、踰越安全設備竊盜罪，累犯，處有
期徒刑拾月。
    事  實
一、甲○○前因竊盜案件，經本院於民國94年7 月18日以93年易
    字第1694號判處有期徒刑7 月確定，並於95年5 月6 日執行
    完畢。詎仍不知悔改，復與未經起訴之周書賢（業經檢察官
    為不起訴處分）共同基於意圖為自己不法所有之犯意聯絡，
    於97年8 月25日夜間5 時許，至臺北市○○區○○街208 巷
    14弄23號，乘樓下大門未關之機會，循安全梯侵入與丁○○
    四樓住宅相通之頂樓工作室，踰越該工作室落地門窗（安全
    設備）而侵入該工作室，竊取室內鄧雪峰所有之張大千畫作
    5 幅、黃君壁畫作15幅、傅狷夫畫作20幅、王王孫畫作20幅
    、高逸鴻畫作2 幅、胡克敏畫作3 幅、鄧雪峰畫作20幅、齊
    白石畫作1 幅、王震畫作1 幅、啟功對聯1 對等共約90餘幅
    畫作後逃逸。
二、案經臺北市政府警察局大安分局報告臺灣臺北地方法院檢察
    署檢察官偵查起訴。
    理  由
一、上揭事實訊據被告甲○○於本院審理中供認不諱，核與被害
    人鄧雪峰之子丁○○於偵查中之指訴情節相符。而遭竊之頂
    樓畫室與被害人鄧雪峰所有之四樓住宅有樓梯相通，業據鄧
    丁○○於警詢中供述綦詳，而被告當天係在夜間天尚未亮之
    時辰，與周書賢共同侵入該有人居住之住宅犯竊盜罪，且於
    事後與周書賢共同前往台北市○○區○○路一段82巷9 弄4
    號二樓「百城堂書店」，分二次售賣所竊畫作予「百城堂書
    店」負責人丙○○，從而取得犯罪所得約新台幣（下同）20
    萬至30萬元，甲○○本人則分得12萬元並已花用殆盡。至於
    未經販賣完畢之名家畫作尚餘三幅，則經由被告甲○○交付
    其岳母之同居人乙○○至中國大陸意圖出手，惟業經中國
    海關發現係屬中國文化遺產而限制該三幅畫作出境後，目前
    仍留存於乙○○在大陸之友人手中，願意隨時交還被害人乙
    節，亦據被告於本院審理中供述綦詳，核與證人即被告岳母
    邱金蘭於警詢之證述、證人乙○○偵查、審理中之證述、證
    人丙○○審理中之證述內容均一致。又本件竊盜案甫發生後
    ，曾經台北市政府警察局大安分局鑑識小組前往竊案現場勘
    驗，發現竊案現場4 樓至5 樓之門鎖雖有遭竊嫌以固定鉗強
    行破壞之痕跡，惟被告則堅決表示行竊當時，伊係隨周書賢
    自後侵入，而一路之門鎖均未鎖上，並無帶固定鉗毀壞門
    鎖等語。是有關被告等有無帶凶器一節，經查既無積極事
    證，又未查扣任何固定鉗在案，自不能僅以門鎖有破壞痕跡
    乙節，即遽認被告等必然有帶凶器或「毀越安全設備」而
    進行竊盜。稽以被害人家屬即證人丁○○亦曾供稱該屋門鎖
    於案發前一月曾即發現有破壞痕跡，懷疑當時即曾被鎖定為
    行竊對象等語，益證該門鎖之破壞並非本案竊盜當時所為，
    難以逕於本案認定被告等於為本件犯行當時（97年8 月25日
    夜間5 時許）確有帶凶器或「毀越安全設備」竊盜之行為
    ，而僅能依據被告等人確有「踰越」落地門窗，而構成「踰
    越安全設備」竊盜罪，併此敘明。綜合上述，被告確有於夜
    間侵入住宅並「踰越」安全設備竊盜，事證明確，應予依法
    論科。
二、核被告甲○○所為，係犯刑法第321 條第1 項第1 款、第2
    款之加重竊盜罪。被告與共犯周書賢二人間，有犯意聯絡與
    行為分擔，均為共同正犯（共犯周書賢雖經檢察官前為不起
    訴處分確定，然不因此影響於本案共犯事實之認定）。檢察
    官雖認為被告之犯行併涉有刑法第321 條第1 項第2 款之「
    毀越安全設備」竊盜罪嫌，然因該部分罪嫌不足，而僅能論
    以同條之「踰越安全設備」竊盜罪，前己述明，且無庸變更
    法條，亦無庸另為「毀越」部分為無罪之諭知。被告甲○○
    前曾受有期徒刑執行完畢，於5 年內故意再犯本件有期徒刑
    以上之罪，為累犯，應依刑法第47條第1 項規定加重其刑。
    爰審酌被告坦承犯行，態度良好，及本案之大部分畫作業已
    循線尋回，而尚未追回之3 件畫作，被告與其岳母之同居人
    乙○○等人亦均當庭承諾願意儘速協助被害人取回以物歸原
    主，從而獲得被害人之諒解，表示願意原諒被告，且撤回對
    被告附帶民事訴訟之告訴等一切情狀，量處如主文所示之刑
    ，以示懲儆。至於共犯周書賢部分，雖曾經檢察官為不起訴
    處分，惟其犯行既經被告於本案指證歷歷，自仍應移送檢察
    官另行依法調查究辦，附此敘明。
據上論斷，應依刑事訴訟法第284 條之1 、第299 條第1 項前段
，刑法第28條、第321 條第1 項第1 款、第2 款、第47條第1 項
，刑法施行法第1 條之1 ，判決如主文。
本案經檢察官柯木聯到庭執行職務。
中    華    民    國    99    年    4     月    30    日
                  刑事第十二庭  法  官   楊台清
以上正本證明與原本無異。
如不服本判決應於收受送達後10日內向本院提出上訴書狀，並應
敘述具體理由；其未敘述上訴理由者，應於上訴期間屆滿後20日
內向本院補提理由書（均須按他造當事人之人數附繕本）「切勿
逕送上級法院」。告訴人或被害人如對於本判決不服者，應具備
理由請求檢察官上訴，其上訴期間之計算係以檢察官收受判決正
本之日期為準。
                                書記官  劉子豪
中    華    民    國    99    年    5     月    7     日
附錄本案論罪科刑法條全文：
中華民國刑法第321條
（加重竊盜罪）
犯竊盜罪而有左列情形之一者，處6 月以上、5 年以下有期徒刑
：
一、於夜間侵入住宅或有人居住之建築物、船艦或隱匿其內而犯
    之者。
二、毀越門扇、牆垣或其他安全設備而犯之者。
三、攜帶兇器而犯之者。
四、結夥三人以上而犯之者。
五、乘火災、水災或其他災害之際而犯之者。
六、在車站或埠頭而犯之者。
前項之未遂犯罰之。

司法院資訊處製作；財團法人民間司法改革基金會備份。
